# 关于投资物业现金流量表变动的问题

提问人：wufaxian 时间：2018-06-11 23:58:29
谢谢你的及时回复。 剩下令我比较困惑的地方在于，对房地产公司来说，购地建房难道不属于主营业务？如果购地支付的地价款属于“投资活动下购建固定资产无形资产及其他长期资产支付的现金”。那么在建工程支出的现金是属于经营活动？还是投资活动呢？

回答人：chenyiwei
看这个房屋是用于出售的开发产品，还是构成非流动资产的投资性房地产或者自用固定资产。